臺灣高雄地方法院交通事件裁定　　　　 95年度交聲字第629號
原處分機關　高雄市政府
異　議　人
即受處分人　甲○○
上列受處分人因違反道路交通管理處罰條例案件，對於高雄市政
府所為之處分（原處分：高市府交裁字第裁32-B00000000號），
聲明異議，本院裁定如下：
    主  文
異議駁回。
    理  由
一、本件聲明異議意旨略以：異議人即受處分人甲○○之夫李茂
    燦於民國95年3 月20日晚上7 時23分將異議人所有之車牌號
    碼D9-0715 號自用小客車停放在高雄市立技擊館西側及公園
    之間道路西側，遭高雄市政府警察局交通大隊東區拖吊場委
    託民間業者拖吊，致異議人繳納拖吊費新臺幣（下同）1,00
    0 元及保管費200 元，並遭原處分機關裁罰900 元。然查，
    異議人車輛停放之路段已因捷運工程而封閉出口，無法通行
    ，然交通局竟未將劃有黃線之之標誌、標線變更，顯係行政
    怠惰而致異議人受有不利益；又異議人停車之行為既未影響
    交通，警員可逕行開單告發，而毋須拖吊異議人之車輛，其
    拖吊行為已違反比例原則；另異議人停車之路段亦停放各式
    車輛，為何僅拖吊異議人之車，而未拖吊其他車輛，顯然違
    反平等原則。為此聲明異議，請求撤銷原處分云云。
二、本院的判斷：
  (一)按行政程序法所稱行政處分，係指行政機關就公法上具體事
    件所為之決定或其他公權力措施而對外直接發生法律效果之
    單方行政行為；又行政機關之前項決定或措施之相對人雖非
    特定，而依一般性特徵可得確定其範圍者，為一般處分，適
    用本法有關行政處分之規定。有關公物之設定、變更、廢止
    或其一般使用者，亦同，行政程序法第92條第1 項及第2 項
    分別定有明文。次按人民因中央或地方機關之違法行政處分
    ，認為損害其權利或法律上之利益，經依訴願法提起訴願而
    不服其決定，或提起訴願逾3 個月不為決定，或延長訴願決
    定期間逾2 個月不為決定者，得向高等行政法院提起撤銷訴
    訟，行政訴訟法第4 條第1 項亦定有明文。經查，本件行政
    機關對於道路是否設置標誌、標線，涉及公物之一般使用，
    依上開行政程序法第92條第2 項規定，係屬對於公物之一般
    處分，異議人對於行政機關設置道路標誌、標線之一般處分
    若認有違法之處，自應依上開行政訴訟法第4 條第1 項提起
    訴願及撤銷訴訟，以求救濟，異議人逕以道路標誌、標線設
    置失當為由，向本院聲明異議，顯有誤會，合先敘明。
  (二)次按汽車駕駛人在設有禁止停車標誌、標線之處所停車者，
    處新臺幣600 元以上1,200 元以下罰鍰，道路交通管理處罰
    條例第56條第1 項第4 款定有明文。經查，本件異議人於95
    年3 月20日晚上7 時23分將其所有之車牌號碼D9-0715 號自
    用小客車停放在高雄市○○路公園旁，地面劃有禁止停車之
    黃線，為警開單舉發，並委託民間業者拖吊至高雄市東區拖
    吊場之事實，有高雄市政府警察局95年3 月20日高市警交字
    第B00000000 號舉發違反道路交通管理事件通知單、保管費
    收據、拖運費收據各1 紙及異議人違規照片3 張附卷可稽，
    且異議人對此亦不爭執，應可信異議人之車輛確有違規停放
    於劃有禁止停車黃線之處所之事實。則原處分機關據以認定
    異議人在設有禁止停車標誌、標線之處所停車，裁處罰鍰90
    0 元，並無不當。又異議人違規停車之事實既已經本院審認
    明確，已如上述，則原處分機關據以裁罰，於法即無不合，
    至同一地點之其他車輛是否經舉發及拖吊，自應由值勤員警
    另行依法處理，要與異議人違規之事實無涉，異議人執此認
    原處分有誤，尚有未洽，應予指明。另員警是否委託民間拖
    吊業者拖吊異議人之車輛，並非屬原處分機關裁處範圍之內
    ，有裁決書1 紙在卷可稽，則本院自無從就原處分機關裁決
    範圍外之事實加以審理，附此敘明。從而，本件異議為無理
    由，應予駁回。
三、據上論斷，應依道路交通案件處理辦法第19條，裁定如主文
    。
中　　華　　民　　國　　96　　年　　4 　　月　　19　　日
                  交通法庭      法　官  陳盈吉
以上正本證明與原本無異。
如不服本裁定，應於收受送達後5 日內向本院提出抗告狀。
中　　華　　民　　國　　96　　年　　4 　　月　　20　　日
　　　　　　　　　　　　　　　　書記官  吳俊達
